# 一次审批、分期发行可转换债券交易费用如何分摊

提问人：wx_5dbe93c82c99 时间：2020-01-29 21:46:16
陈版，您好，祝新年快乐、阖家安康。想请教一个问题。对于一次审批、分期发行的可转换公司债券，相关交易费用应如何分摊？假设被审计单位拟发行 1 亿可转债， 2019 年 6 月第一期实际募集 5000 万， 7 月支付推荐费、法务费等含税交易费用 53 万（相关协议约定推荐人和法律中介机构为发行 1 亿可转债提供相关服务，不是仅为第一期提供服务，但对方已全额开具专票）； 2019 年 11 月第二期实际募集 500 万。请问，相关交易费用是否要先在各期可转债之间分摊，然后再在每期确认的金融负债和权益工具之间分摊？如果要先在各期可转债之间分摊，分摊依据如何选择？

回答人：chenyiwei
1 、可以这样理解：“相关交易费用要先在各期可转债之间分摊，然后再在每期确认的金融负债和权益工具之间分摊”。
2 、相关交易费用的各期可转债之间的分摊，可以依据各期发行的面值占审批总额的比例进行划分。如果预计最终发行募集金额小于核准金额的，则以估计的最终实际发行募集金额为准。第一期发行后，后续发行计划改变，缩减发行规模的，则考虑将缩减的发行规模对应的已支付发行费用转入当期损益处理。